【裁判字號】    95,易,916
【裁判日期】    951031
【裁判案由】    傷害等
【裁判全文】
臺灣士林地方法院刑事判決               95年度易字第916號
公  訴  人  臺灣士林地方法院檢察署檢察官
被      告  己○○
選任辯護人  吳建昌律師
被      告  甲○○
                      號5樓
            丙○○
            乙  ○
            戊○○
上列被告因傷害等案件，經檢察官提起公訴（94年度偵字第1287
1 號、95年度偵字第4189號），本院判決如下：
    主  文
己○○、甲○○、丙○○、乙○、戊○○被訴傷害部分均公訴不
受理。
    理  由
一、公訴意旨就傷害部分略以：被告己○○與友人蔡易珊等10多
    人於民國94年9 月19日凌晨1 時許，在臺北市士林區天母公
    園內烤肉聯誼，與在旁飲酒之甲○○、丙○○、乙○及戊○○等人發生口角衝突，嗣於同日凌晨1 時40分許，己○○與
    蔡易珊分別駕駛機車自天母公園離去，行經臺北市士林區○○○路○ 段距天母公園約200 公尺處前，與丙○○等人相遇
    ，復發生爭執，丙○○、甲○○、乙○及戊○○等竟共同基
    於傷害之犯意聯絡，丙○○與己○○相互扭打，丙○○之友
    人丁○○見狀，即向前抱住己○○並試圖將2 人拉開，己○○竟基於傷害之犯意，以不詳器物劃傷丁○○右手食指，丁○○因而受有右手食指割裂傷之傷害，甲○○、乙○與戊○○亦共同以手、腳毆打或推擠己○○頭部及身體等處，致己○○受有左前額撕裂傷、左手及左肩擦傷等傷害，因認被告
    己○○、甲○○、丙○○、乙○、戊○○等分別涉犯刑法第
    277 條第1 項之普通傷害罪嫌。
二、按告訴乃論之罪，告訴人於第1 審辯論終結前，得撤回其告
    訴，又告訴經撤回者，應諭知不受理之判決，並得不經言詞
    辯論為之，刑事訴訟法第238 條第1 項、第303 條第3 款、
    第307 條分別定有明文。
三、查本件告訴人丁○○告訴被告己○○傷害及告訴人己○○告
    訴被告甲○○、丙○○、乙○、戊○○共同傷害部分，起訴
    書認均係觸犯刑法第277 條第1 項之普通傷害罪，依同法第
    287 條之規定，須告訴乃論。茲據告訴人丁○○、己○○分
    別具狀對被告己○○、甲○○、丙○○、乙○、戊○○撤回
    告訴，有刑事撤回告訴狀2 紙在卷可稽（見本院卷第46至47
    頁），依照首開說明，本件就傷害部分爰不經言詞辯論，逕
    為不受理之諭知。
四、本件公訴意旨另認被告甲○○涉犯刑法第305 條之恐嚇罪部
    分，本院另行判決。
據上論斷，應依刑事訴訟法第303 條第3 款、第307 條判決如主
文。
中    華    民    國    95    年    10    月    31    日
                  刑事第二庭審判長法  官  謝靜恆
                                  法  官  許碧惠
                                  法  官  高雅敏
以上正本證明與原本無異
如不服本判決，應於送達後10日內，向本院提出上訴狀
                                  書記官  楊哲偉
中    華    民    國    95    年    10    月    31    日


司法院資訊處製作；財團法人民間司法改革基金會備份。
